【裁判字號】    99,上易,1414
【裁判日期】    990812
【裁判案由】    詐欺
【裁判全文】
臺灣高等法院刑事判決                99年度上易字第1414號
上  訴  人
即  被  告  甲○○
上列上訴人因詐欺案件，不服臺灣臺北地方法院98年度易字第33
22號，中華民國99年6月3日第一審判決（起訴案號：臺灣臺北地
方法院檢察署98年度偵字第12660 號），提起上訴，本院判決如
下：
    主  文
上訴駁回。
    事  實
一、甲○○明知一般人收集金融帳戶使用常與財產犯罪密切相關
    ，且取得他人帳戶之目的在於收取贓物及掩飾犯行，並逃避
    檢警查緝，竟不顧他人所可能遭受之危險，仍以縱若有人持
    以犯罪亦無違反其本意之意思，於民國（下同）98年3 月31
    日前某日，在不詳地點，將所持有以林惠敏名義於97年1 月
    29日開設之合作金庫商業銀行松北分行帳號0000000000000
    號帳戶（下稱系爭帳戶）之存摺、印章、提款卡及密碼，交
    付予真實姓名不詳之成年人，而容任他人使用其上開帳戶遂
    行犯罪。嗣該不詳之成年人取得林惠敏之前開合作金庫銀行
    帳戶存摺、印章、提款卡及密碼後，即與其餘姓名年籍不詳
    之成年詐騙集團成員共同基於意圖為自己不法所有之犯意聯
    絡，先推由一名真實姓名年籍不詳、自稱是「南投縣警察局
    刑事小隊長」之成年男子，於98年3 月31日某時許，撥打電
    話予乙○○先詢以：乙○○是否曾在東森購物買梨山茶？是
    否認識一位詐騙集團成員「林忠山」云云，復佯稱：乙○○
    之金融帳戶牽涉此詐騙集團案件，需配合辦案提供相關佐證
    云云，嗣再推由另一名真實姓名年籍不詳、自稱「東森購物
    臺小姐」之成年女子撥打電話向乙○○佯稱：很抱歉造成你
    的困擾云云，復於98年4月1日推由一名真實姓名年籍不詳、
    自稱「南投地檢署檢察官」之成年男子撥打電話向乙○○佯
    稱：其帳戶涉及洗錢案，需配合辦案云云，致乙○○陷於錯
    誤，遂依指示領出現金新臺幣（下同）51萬元後，再於98年
    4月1日下午12時59分許，至合作金庫銀行慈文分行臨櫃將現
    金51萬元存入林惠敏上開合作金庫銀行帳戶內，旋於同日下
    午1時4分許即遭詐騙集團成員在合作金庫銀行延平分行臨櫃
    提領45萬元，餘款則至中國信託商業銀行自動櫃員機提領一
    空，嗣乙○○驚覺受騙，報警循線查獲上情。
二、案經乙○○訴由臺北市政府警察局中山分局報告臺灣臺北地
    方法院檢察署檢察官偵查起訴。
    理  由
壹、程序方面
    被告對於公訴人所提之證據資料及以下本院作為判斷依據之
    各項證據資料，均同意或不爭執其證據能力，本院審酌該等
    言詞供述及書面作成時之情況認為適當，均無不宜作為證據
    之情事，依刑事訴訟法第159條之5規定，均得作為證據。
貳、實體方面
一、訊據上訴人即被告甲○○固坦承自97年10月間林惠敏離職後
    至98年3 月間，系爭帳戶之存摺、印章、提款卡及密碼等物
    均在其保管中，惟矢口否認有何幫助詐欺之犯行，於本院審
    理時辯稱：林惠敏原在伊所擔任負責人的公司擔任業務員，
    後來她轉為會計，她在97年10月離職時，將她系爭帳戶的存
    摺、提款卡、印章及密碼交給伊，因公司買的靈骨塔有登記
    她的名字，後來因轉賣的時候有客戶開票指定她為付款人，
    所以公司才使用到她的帳戶，她離職時，還有一、二張靈骨
    塔還是她的名字，將來要賣時還會使用到她的帳戶，所以她
    才將系爭帳戶的相關資料交給伊保管。她離職後伊沒有再使
    用過該帳戶，伊只把存摺等相關資料放在抽屜裡，抽屜並沒
    有上鎖，伊是在98年3 月25日左右搬遷新辦公室時清理資料
    ，才發現系爭帳戶的資料不見了，伊自己的帳戶資料都沒有
    不見，其他人的也一樣，為何有人冒用該帳戶伊不曉得。伊
    27日打電話給林惠敏告訴她存摺不見的事實，請她辦理掛失
    ，28日又親自找她，提醒她要去掛失云云。
二、經查：
  (一)被害人乙○○已於警詢、偵查中指述其遭詐欺取財之事實甚
    詳，並有被害人乙○○所提供之合作金庫銀行無摺存款憑條
    1紙、及合作金庫松北分行98年4月16日合金松北字第098000
    1377號函暨所附林惠敏開戶相關資料暨自97年1 月29日（開
    戶日）後之交易明細資料影本附卷可稽，足見被害人確遭詐
    騙集團以如事實欄所示方式詐騙，並將前揭款項存入被告所
    持有林惠敏名義之前開銀行帳戶內，則林惠敏前開銀行帳戶
    確實係由詐欺集團使用作為詐騙金錢之帳戶。
  (二)證人林惠敏前任職於被告擔任負責人之全心服務事業有限公
    司，離職之際將系爭帳戶交予被告，直至98年3 月間仍由被
    告持有保管等情，為被告所不否認，核與證人林惠敏多次於
    警、偵審中證述情節相符（偵卷第8 、62頁、原審卷第35頁
    ），堪認系爭帳戶於詐騙集團持有並作為詐騙工具之前，確
    係由被告持有保管中無訛。
  (三)再者，由卷附之系爭帳戶交易明細表可知，該帳戶自97年12
    月17日以金融卡提領款項而使帳戶內餘額僅剩94元後，即未
    再有任何交易動作，直至98年3月31日始另以存款機存款1萬
    元後，隨即於同日上午9 時25分許，在合作金庫銀行三重分
    行，由真實姓名年籍不詳之成年人，以臨櫃取款之方式提領
    9000元，此有合作金庫三重分行98年7 月29日合金重營字第
    0980003128號函暨所附98年3 月31日合作金庫銀行取款憑條
    可佐，而系爭帳戶於98年4月1日，即有被害人乙○○受騙存
    入之款項，並於被害人存入款項後數分鐘之內，即遭人以臨
    櫃取款之方式提領現金45萬元，餘額則以金融卡提款之方式
    提領一空，亦有系爭帳戶之交易明細表、合作金庫延平分行
    98年7 月24日合金延字第0980002993號函暨所附98年4月1日
    合作金庫銀行取款憑條可稽，足認系爭帳戶確實是結清後始
    由詐欺集團成員使用，且觀諸該帳戶於被害人受騙存款前一
    日，以現金1 萬元存款再臨櫃提款之情，其測試模式已異於
    一般詐欺集團取得人頭帳戶後，至多以1000、2000元轉帳存
    入人頭帳戶內，再以自動櫃員機提領之方式，系爭帳戶竟以
    高達1 萬元之金額進行存款測試，且係以臨櫃提款之方式測
    試此帳戶大筆金額提款功能之正常性，由此等測試系爭帳戶
    存提款功能之大膽行徑，可知系爭帳戶於詐欺集團成員持有
    後，已計畫將之用於臨櫃提領大筆金額之用，而堪信系爭帳
    戶確實係經持有人有意交付他人使用，否則詐欺集團成員當
    無可能以較高金額測試「拾獲」之帳戶，並甘冒因該帳戶可
    能早經所有人掛失而當場遭查獲逮捕之風險而臨櫃測試提款
    。
  (四)證人林惠敏前於警詢、偵查中多次以被告身份供述：系爭帳
    戶是作為全心服務事業有限公司資金帳戶使用，伊在97年10
    月底離職，帳戶沒有收回，伊只有開戶前幾天持有此帳戶，
    之後就交給老闆，帳戶從申請到不見，都是在公司負責人甲
    ○○手上云云（偵卷第8 、62、63、80頁），嗣於原審審理
    中先結證稱：系爭合作金庫帳戶是伊任職後，因業務需要才
    開戶，任職期間，除了開戶當時，及後來盤商匯錢到帳戶，
    伊拿著存摺、提款卡、印章去銀行櫃檯領錢外，都將存摺、
    提款卡、印章交給被告，伊只有一次拿回來，其他時間都由
    被告親自保管，伊離職時也沒向被告要求取回系爭帳戶云云
    （原審卷第33頁、第33頁反面、第34頁）；然於同一審理期
    日卻又證稱：伊剛剛所謂帳戶放在被告那裡保管，是指伊的
    存摺、印章、密碼放在公司伊座位上鎖的抽屜內，鑰匙在伊
    這裡，離職後才將存摺、印章、提款卡、密碼交給被告，在
    伊任職期間，上開物品都是放在伊抽屜內，但伊的認知是帳
    戶給公司使用，才說帳戶從伊開戶後，都是交給被告保管，
    因為伊認為帳戶是公司要使用的云云（原審卷第35頁），顯
    見證人林惠敏對於系爭帳戶開戶後持有狀態，前後供述已呈
    不一。又證人林惠敏雖始終證稱系爭帳戶係為公司業務資金
    帳戶使用，然關於公司業務資金係如何使用系爭帳戶乙節，
    先於偵查中供述：因為公司曾把靈骨塔權狀，登記在伊名下
    ，系爭帳戶是公司買賣靈骨塔用的，賣出時買方必須把錢匯
    到伊帳戶云云（偵卷第80頁），嗣於原審審理期日復證稱：
    靈骨塔盤商匯錢到系爭帳戶，伊拿著存摺、提款卡、印章去
    銀行櫃檯領錢云云（原審卷第33頁反面），卻又另證稱：因
    為盤商是以支票做給付方式，支票受款人是伊名字，且禁止
    背書轉讓，所以伊必須先將支票存入伊帳戶云云（原審卷第
    33頁反面），而首度於其歷次筆錄中提及靈骨塔盤商係以支
    票為給付方式乙事，惟參諸證人林惠敏係具有一般理性智識
    程度之人，依其社會工作及生活經驗，亦非第一次與金融機
    構交易往來，怎會連靈骨塔盤商係以「匯款」或「開立支票
    」之方式給付靈骨塔價金，皆如此混淆不清？況且證人林惠
    敏復稱系爭帳戶存摺等物伊只拿回來一次，因盤商只開過一
    次支票給伊，其他時間都是被告親自保管等語（原審卷第34
    頁），則證人林惠敏就更不應無法辨明盤商資金究係因「匯
    款」或「支票提示」而進入系爭帳戶，另徵諸卷附之系爭帳
    戶交易明細表所示，於證人林惠敏開戶後至其97年10月底離
    職前，帳戶內之存款摘要除「現金開戶」、「無摺轉存」、
    「轉帳存入」、「現金存入」外，從未有匯款或提示支票之
    紀錄，況且對於交易明細表中97年3月5日無摺轉存19萬4000
    元及97年3 月10日轉帳存入13萬元之款項，證人林惠敏於原
    審審理時亦證稱：偵卷第23頁的2 筆存入19萬4000元及13萬
    元，好像是伊去存入等語（原審卷第35頁反面），則證人林
    惠敏前所證述之盤商「匯款」或「支票提示」，究係從何而
    來，實令人費解。
  (五)另證人林惠敏前於偵查中供述：甲○○告訴伊帳戶遺失時，
    伊沒有跟他說提款密碼更改過，伊告訴他提款密碼更改是伊
    辦好存摺的事，伊跟他說改成他的生日，而甲○○跟伊說帳
    戶遺失時，伊只跟他說伊知道了云云（偵卷第80頁），嗣原
    審審理時又證稱：伊確實有在第二通電話跟被告說密碼已經
    改過，裡面沒有錢云云（原審卷第34頁反面），可知證人林
    惠敏關於密碼更改乙事之證述，究係於何情況下向被告提及
    ，前後亦有矛盾；又證人林惠敏於原審證稱：系爭帳戶於任
    職期間雖由伊自己保管，然因為伊在開戶當時，就已經想要
    離職，且認為離職後帳戶也是要交給被告，所以就將密碼改
    成被告生日，這樣被告比較好記云云（原審卷第36頁），然
    觀諸證人林惠敏於同一審理期日證稱伊係於97年間受僱於被
    告等語（原審卷第33頁），而系爭帳戶於97年1 月29日始由
    證人林惠敏前往合作金庫銀行松北分行開設，有系爭帳戶之
    開戶資料可證（偵卷第19頁以下），則證人林惠敏於97年間
    受僱於被告之始，既已欲離職，又何須出名開設帳戶供公司
    使用？況且證人林惠敏於開設系爭帳戶之際，既已預設帳戶
    係為供被告經營公司使用，將帳戶密碼更改為被告生日，之
    後復將帳戶存摺、提款卡、密碼等物交予被告，其又何需因
    擔心「自己」很容易忘記密碼而將密碼寫在便利貼上（原審
    卷第36頁）？被告甲○○當不會忘記自己之生日，而須證人
    林惠敏以便利貼提醒？況且證人林惠敏於距系爭帳戶開設後
    已逾2 年有餘之原審審理期日中，仍能清楚證稱更改之密碼
    係改成被告生日（0919）等語（原審卷第33頁反面），顯然
    證人林惠敏並未如其所證相當健忘，而須另於便利貼記載密
    碼附貼於存摺之必要。又證人林惠敏既稱：當時公司包括被
    告在內，有3、4位員工，每位員工都有掛名靈骨塔權狀，因
    為靈骨塔位都算個人業績，所以都會登記在員工個人名義之
    下云云（原審卷第34頁），則其他員工既然同樣有登記名義
    於靈骨塔位權狀，為何未見被告或證人林惠敏供稱其他員工
    亦會提供帳戶供公司靈骨塔位買賣資金流通之用？再者，證
    人林惠敏既於公司會計小姐離職後，由業務員轉為公司會計
    乙職，又怎會對於公司使用過幾本帳戶作為資金流通之用乙
    事，僅能證稱：伊只知道伊這本合作金庫的帳戶云云？（原
    審卷第36頁）
  (六)再者，被告於原審辯稱：靈骨塔買受人開立受款人為林惠敏
    之支票次數有三次云云（原審卷第14頁），證人林惠敏則證
    稱：盤商只有開過一次支票給伊云云（原審卷第34頁）；被
    告於原審辯稱：系爭帳戶在伊保管時，從未使用過，因為林
    惠敏離職時，靈骨塔權狀已經沒有再使用到林惠敏的名字，
    所以沒必要再使用林惠敏帳戶云云（原審卷第14頁），證人
    林惠敏證稱：伊離職當時沒有將系爭帳戶向被告拿回來，是
    因為伊想公司還有一些靈骨塔權狀是伊的名字，公司可能與
    中盤商還要以系爭帳戶作資金流通之用云云（原審卷第34頁
    ），而被告於本院審理時乃翻稱附和其詞（本院99年7 月29
    日審判程序筆錄）；證人林惠敏證稱：伊離職後，就與被告
    都沒有聯絡了云云（原審卷第34頁反面），被告於原審審理
    中經檢察官訊問則陳稱：伊與林惠敏偶爾會通電話云云（原
    審卷第47頁反面）；證人林惠敏於偵查中供稱：登記在伊名
    下之靈骨塔賣出後，買方必須將錢「匯」到伊帳戶內云云（
    偵卷第80頁），然被告於原審審理中經檢察官訊問竟陳稱：
    公司收入大部分是現金比較多，除非客戶要求匯款方式，伊
    才會提供帳戶，是提供涂婕內湖郵局帳戶給客戶云云（原審
    卷第46頁），而被告此辯解又與其在原審準備程序辯稱：伊
    公司所使用的存摺只有林惠敏那一本存摺云云（原審卷第13
    頁反面），自相矛盾，可知被告所辯與證人林惠敏之證言，
    時有不符之處。
  (七)另證人林惠敏證稱：印象中被告跟伊說存摺遺失的那通電話
    之後，有再打電話來問伊是否有去報遺失？當時伊還問被告
    說什麼東西？伊忘記去報遺失了，第二通電話當時，伊已經
    收到警局通知伊去製作筆錄，但是在98年5月4日伊去警局製
    作筆錄之前，伊還問被告為何伊要去製作筆錄？當時被告就
    一直罵伊說「第一通電話已經叫伊去報遺失，為何伊不去報
    遺失，然後現在事情變成這麼嚴重」，而伊是在警局做完筆
    錄之後，才知道警察通知伊過去是要針對帳戶不見的事情製
    作筆錄，所以伊才打電話問被告有無收到通知，為何警局要
    找伊去詢問存摺不見的事情等語（原審卷第34頁反面、第35
    頁、第36頁），既然連遭警方通知製作筆錄之證人林惠敏於
    其時都不知警方通知所為何事，而被告若非將系爭帳戶交付
    他人使用之人，為何被告能於第二通電話中即認定警方對證
    人林惠敏之通知與系爭帳戶有關？況且證人林惠敏前去警局
    製作筆錄之前，既於電話中與被告針對系爭帳戶有所交談，
    則證人林惠敏於警詢中所稱：98年3 月左右，公司老闆跟伊
    說因為公司搬遷而將系爭帳戶遺失云云（偵卷第8 頁），其
    中所指之時間點「98年3 月左右」，是否確屬其本身之真正
    記憶，或係因被告於電話中所言而創造之記憶，已值懷疑，
    綜上各情，可知證人林惠敏之證言，前後多有反覆不一之瑕
    疵，核與被告辯稱之詞，亦常見齟齬，且於本案以被告身分
    對林惠敏偵查開始之前，即因被告甲○○先行電話聯絡而難
    保證林惠敏所言之真實性，從而證人林惠敏之證言，難以採
    信。
  (八)另被告於原審審理中經檢察官訊問時陳稱：系爭帳戶不太可
    能是林惠敏自己拿走，因為其離職時，有特別跟伊說合作金
    庫存摺要放在伊這邊，不可能在離職之後自行將該存摺拿走
    等語（原審卷第47頁反面），既然如此，被告又為何於發現
    系爭帳戶不見之際，會「心想存摺可能在林惠敏那裡」（原
    審卷第47頁），而撥打電話詢問？更何況被告於警詢、原審
    審理時辯稱：林惠敏離職後將系爭帳戶留在公司，伊都沒使
    用過帳戶，沒留意該帳戶，且將帳戶放在伊辦公室未上鎖的
    抽屜內，伊太太涂婕的郵局新存摺則放在辦公室有上鎖的中
    間抽屜內云云（偵卷第12頁、原審卷第14頁、第46頁），可
    知系爭帳戶平日對被告而言，應屬不重要之物，甚而完全不
    會注意該帳戶之存在，何以會在公司搬遷過程中，特別注意
    到系爭帳戶遺失？再者，被告雖於原審審理中提出通話明細
    ，欲證明其於98年3月間曾以其使用之行動電話門號0000000
    000 號（被告配偶涂婕名義所申請）撥打電話予林惠敏名義
    之行動電話門號0000000000號（原審卷第39頁），而經原審
    依職權查詢上開行動電話門號0000000000號之申請人姓名確
    為林惠敏無誤（98年12月28日掛失停用），固有亞太行動資
    料查詢在卷可考（原審卷第42頁），惟另核被告於原審準備
    程序中為證明所辯有資力云云，提出因98年1 月間標會得標
    而匯款予會首之「98年2月3日匯款申請書底聯」，發現其上
    匯款人甲○○之電話欄竟亦填載為0000000000號，有大台北
    銀行98年2月3日匯款申請書影本在卷可佐（原審卷第16頁）
    ，而證人林惠敏既早於97年10月底即非受僱於被告，當無可
    能因職務關係復於98年2月3日為被告前往銀行匯款，況被告
    於自己私人金錢往來關係之匯款申請書上既填載聯絡電話00
    00000000號，則此門號實際上是否確由申請人即證人林惠敏
    所持用，實有可疑，因之，被告所提之通話明細無從證明其
    確實於98年3 月27日撥打電話予證人林惠敏，復參諸被告自
    警詢、偵查至本院審理中，其辯稱發現系爭帳戶不見而打電
    話告知證人林惠敏之時間點，有98年3 月21日左右（偵卷第
    11頁）、98年3 月20日租約到期搬家後整理好東西發現帳戶
    不見（偵卷第63頁）、98年3 月22日、23日發現沒看到林惠
    敏存摺（原審卷第13頁反面）、98年3 月底發現存摺不見，
    隔天（即98年3 月27日）打電話給林惠敏云云（原審卷第47
    頁），顯見被告一再變更所辯發現系爭帳戶不見而撥打電話
    予證人林惠敏之時間，不過是為配合公司辦公室租約到期及
    所提出之通話明細而辯稱，此皆為牽強附會、臨訟狡辯之詞
    ，委無可取。
  (九)綜上事證及說明，依被告所辯，系爭帳戶之存摺、印章、提
    款卡及密碼均適為詐騙集團施行詐騙前數日發覺一併遺失，
    惟被告、證人林惠敏卻對於該帳戶開設之目的、使用情形、
    留存在公司之原因、及何時發覺遺失、如何連絡掛失等情，
    渠等相互間、前後供述均屬不一，足認渠等無法合理一致地
    說明該帳戶流入詐騙集團之正當理由。又若如被告於本院審
    理時所辯，其既已發覺系爭帳戶之存摺、印章、提款卡及密
    碼均不見，衡諸常情，自可判斷他人全部拿取之目的係供非
    法使用，則被告若又如本院所辯曾於同年月27日打電話給林
    惠敏要求辦理掛失，28日復積極前往林惠敏處要求掛失，則
    此以一通電話即可緊急辦理掛失手續，何以延至詐騙集團於
    98年4月1日施行詐騙之時均未能辦理掛失，亦殊與常情相悖
    ，堪認被告上開所辯，應係事後卸責之詞，而證人林惠敏所
    證，應係迴護被告之詞，均不足採信。是被告對於持有系爭
    帳戶交由他人作為不法用途，而幫助他人犯罪乙事，應有所
    知悉。本件事證明確，被告犯行應堪以認定，應予依法論科
    。
三、按刑法上之幫助犯，係對於犯罪與正犯有共同之認識，而以
    幫助之意思，對於正犯資以助力，未參與實施犯罪構成要件
    之行為者而言（參照最高法院88年度臺上字第1270號判決意
    旨）。本件被告係基於幫助詐騙集團成員犯詐欺罪而提供存
    摺、印章、提款卡及密碼等帳戶資料，且並無任何積極證據
    證明有參與實施詐欺取財之犯罪構成要件行為，是核被告所
    為，係犯刑法第30條第1 項、第339條第1項之幫助詐欺取財
    罪。又被告提供帳戶等資料予詐騙集團成員之幫助犯行，應
    依刑法第30條第2 項之規定，按正犯之刑減輕之。
四、原審以被告犯罪事證明確，適用刑法第339條第1項、第30條
    第1項前段、第2項、第41條第1項前段，刑法施行法第1條之
    1 等規定，並審酌被告為具一般社會生活經驗之人，對於現
    今社會詐騙集團猖獗，若將私人帳戶提供他人使用，將成為
    犯罪人頭帳戶之可能，應可知悉，仍無視交易安全上關於他
    人財產之可能損害，擅自將系爭帳戶，提供他人作為詐欺取
    財之帳戶使用，助長犯罪之不良風氣，幫助犯罪者隱匿真實
    身份，增加檢警犯罪偵查之困難性，且被害人並因此由詐騙
    集團指示將詐騙款項存入被告提供之帳戶，而所受財產損失
    非低，且被告犯罪後猶飾詞否認犯行，所提出之通話明細復
    試圖混淆事實，浪費司法資源，犯後態度不佳，惟被告本身
    並未實際參與詐欺取財之犯行等一切情狀，量處有期徒刑6
    月，並諭知如易科罰金，以新台幣1,000元折算1日之折算標
    準。經核其認事用法，俱無違誤，量刑亦屬妥適，被告上訴
    意旨仍執前詞否認犯罪，為無理由，應予駁回。
據上論斷，應依刑事訴訟法第368條，判決如主文。
本案經檢察官沈世箴到庭執行職務。
中    華    民    國    99    年    8     月    12    日
                  刑事第八庭審判長法  官  張傳栗
                                  法  官  劉嶽承
                                  法  官  陳春秋
以上正本證明與原本無異。
不得上訴。
                                  書記官  李家敏
中    華    民    國    99    年    8     月    13    日
附錄：本案論罪科刑法條全文
中華民國刑法第339條（普通詐欺罪）
意圖為自己或第三人不法之所有，以詐術使人將本人或第三人之
物交付者，處5年以下有期徒刑、拘役或科或併科1千元以下罰金
。
以前項方法得財產上不法之利益或使第三人得之者，亦同。
前二項之未遂犯罰之。

司法院資訊處製作；財團法人民間司法改革基金會備份。
